【裁判字號】    91,交聲,244
【裁判日期】    920331
【裁判案由】    違反道路交通管理處罰條例聲明異議
【裁判全文】
臺灣基隆地方法院交通事件裁定                    九十一年度交聲字第二四四號
    移 送機 關  交通部公路總局台北區監理所基隆監理站
    異  議  人  乙○○
右列受處分人因違反道路交通管理處罰條例案件，對於交通部公路局台北區監理所基
隆監理站九十一年十月二十九日所為之處分（原處分：基監字第裁四二─ＺＡ000
0000號），聲明異議，本院裁定如左：
     主  文
異議駁回。
     理  由
一、按「受處分人，不服第八條主管機關所為之處罰，得於接到裁決書之翌日起二十
    日內，向管轄地方法院聲明異議」、「聲明異議，應以司法狀紙，敘述異議之理
    由，提出於原處分機關為之。原處分機關應於接受異議書狀後五日內，將該案卷
    宗及有關證物，送交該管地方法院或其分院交通法庭」，道路交通安全處罰條例
    第八十七條第一項、道路交通案件處理辦法第十三條分別定有明文。經查本件交
    通部公路局臺北區監理所基隆監理站（下稱「原處分機關」）基監字第裁四二─
    ＺＡ0000000號違反道路交通管理事件裁決書（下稱「裁決書」）裁決日
    期為九十一年十月二十九日，有前揭裁決書一件附卷可稽，聲明異議人於同日具
    狀向原處分機關聲明異議，有聲明異議人之聲明異議狀一紙及聲明異議狀上原處
    分機關收文章一枚附卷可稽，揆諸上開說明，應認符合法定程式及未逾異議期間
    ，合先敘明。
二、次按汽車行駛於高速公路或設站管制之道路，而不遵管制之規定者，處新臺幣（
    下同）三千元以上六千元以下罰鍰；又汽車駕駛人，有第三十三條、第三十八條
    第一項、第四十條第一項、第四十五條、第四十七條第一款至第四款、第四十八
    條、第四十九條或第六十條第一項、第二項第一款至第三款情形之一者，各記違
    規點數一點，道路交通管理處罰條例第三十三條第一項、第六十三條第一項定有
    明文。另按「交通法庭認為聲明異議無理由者，應以裁定駁回」，道路交通案件
    處理辦法第十九條定有明文。
三、原處分意旨略以：受處分人即異議人乙○○於民國（下同）九十一年七月二十日
    十四時三十八分許，駕駛車牌號碼六Ｎ─九八九三號自用小客車，在國道一號公
    路五汐高架北向十六公里，限速一百公里處，以時速一百十七公里超速十七公里
行駛，經內政部警政署國道公路警察局第一警察隊警員舉發，依道路交通管理處
    罰條例第三十三條第一項、第六十三條第一項之規定裁決罰鍰新台幣三千元，並
    違規記點數一點。
四、異議意旨略以：異議人即受處分人乙○○固坦承於前述時間，在國道一號公路五
    汐高架北向十六公里，限速一百公里處，以時速一百十七公里超速十七公里行駛
    ，惟當時因後方有一救護車急駛而來，為讓道遂加速切換到右側車道，因而超速
    ，是原處分機關以異議人超速，裁決罰鍰新台幣三千元，並違規記點數一點，實
    無理由，為此聲明異議等語。
五、經查：異議人乙○○於九十一年七月二十日十四時三十八分許，在國道一號公路
    五汐高架北向十六公里，限速一百公里處，以時速一百十七公里超速十七公里行
    駛之事實，為異議人直承不諱，並經證人即舉發警員甲○○於本院審理時證述屬
    實（詳本院九十一年十一月二十六日訊問筆錄），惟辯稱：當時為讓後方救護車
    通過始加速切換至右側車道云云，而本件異議人超速違規案，係由內政部警政署
    國道公路警察局第一警察隊隊員以移動式雷達自動照相器拍照存證逕行舉發，當
    時並無異議人所稱情事等情，有內政部警政署國道公路警察局第一警察隊九十一
    年十月二十二日公警國一交訴字第０九一００一四九六八號函在卷可參，證人甲
    ○○於本院審理時亦證稱：救護車可以行駛路肩，不可能在內側車道，跟一般小
    客車擠等語，異議人亦無法提出證據證明有上述事實，可見舉發當時並無異議人
    所辯之情事。綜上所述，原處分並無不當，其異議為無理由，應予駁回。
六、據上論斷，應依道路交通案件處理辦法第十九條，裁定如主文。
中      華      民      國      九十二    年      三    月    三十一    日
                                臺灣基隆地方法院交通法庭
                                    法  官    齊      潔
右正本證明與原本無異。
對於本件裁定如有不服，應於收受送達後五日內，向本院提出抗告書狀，敘述抗告之
理由，抗告於臺灣高等法院。
                                    書記官    莊  國  南
中      華      民      國      九十二    年      四    月      一      日


司法院資訊處製作；財團法人民間司法改革基金會備份。
